【裁判字號】    89,易,800
【裁判日期】    891130
【裁判案由】    違反著作權法
【裁判全文】
臺灣雲林地方法院刑事判決                          八十九年度易字第八００號
    公  訴  人  臺灣雲林地方法院檢察署檢察官
    被      告  丁○○
                丙○○
右列被告因違反著作權法案件，經檢察官提起公訴（八十九年度偵字第三九四０號）
，本院判決如左：
    主  文
丁○○、丙○○共同明知為侵害著作權之物意圖營利而交付，侵害他人之著作權為常
業，各處有期徒刑壹年肆月；丙○○緩刑參年。
扣案如附表所示之ＣＤ參仟伍佰玖拾玖片、錄音帶壹仟柒佰拾柒捲及估價單、帳單各
一張均沒收。
    事  實
一、丁○○與丙○○平日在雲林縣境內各處夜市，擺設攤位販賣ＣＤ音樂唱片及錄音
    帶為業，均明知「五月天‧愛情萬歲」、「李翊君‧愛上孤獨的男人」、「吳宗
    憲‧吳盡的愛」、「那英‧心酸的浪漫」等如附表所示之ＣＤ音樂唱片、錄音帶
    作品中所收錄之「愛情萬歲」、「上了天」、「患得患失」、「心酸的浪漫」等
    如附表所示之歌曲，分別係如附表所示之滾石國際音樂股份有限公司（以下簡稱
    滾石公司）等十一家公司分別擁有著作財產權之音樂詞曲著作；又明知擅自重製
    之音樂著作ＣＤ、錄音帶係侵害著作權之物，不得販賣。丁○○且於民國八十八
    年間因違反著作權法案件，與告訴人和解經撤回告訴，為本院於同年八月二十三
    日判決公訴不受理。丁○○因見販賣違法重製之ＣＤ、錄音帶利潤頗高，竟仍不
    知警惕而意圖營利，自民國八十九年三月間某日起，向某不詳年籍之男子「王先
    生」販入由不詳之人擅自重製且錄有上開音樂著作之ＣＤ、錄音帶（每星期進貨
    二次，每次約買進新台幣一萬多元），其販入價格ＣＤ每片約新臺幣三十五元至
    四十五元，錄音帶每捲約三十元，其自行陳列賣出之價格，ＣＤ每片一百元、二
    片一百五十元、三片二百元，錄音帶則一捲八十元、二捲一百元，販賣予不特定
    之顧客多人，並以之為業而恃以維生。丙○○亦因見有利可圖，於八十九年七月
    間某日，向丁○○提議合夥，經同意後，二人遂基於共同犯意之聯絡，每人每次
    出資二千元至三萬元不等，由丁○○繼續向「王先生」買進盜版之ＣＤ與錄音帶
    ，並將販入之盜版重製ＣＤ、錄音帶藏放於雲林縣斗南鎮西伯里西伯卅五號空屋
    倉庫內，於需要至夜市擺攤販賣時，再前往上址提貨，而以前開價格販賣予不特
    定之顧客多人，並以之為業而恃以維生。嗣於八十九年九月二十一日十六時四十
    五分許，經警持檢察官核發之搜索票，會同財團法人國際唱片業交流基金會職員
    乙○○，在上開倉庫內，當場發現林進溪至前開倉庫提貨而查獲上情，並於倉庫
    內扣得丁○○、丙○○共同販入供犯罪用之擅自重製ＣＤ三千二百二十五片、錄
    音帶一千三八十一捲；另於丁○○停在屋旁之ＧＳ－六三一○號自用小客車內，
    扣得丁○○所有供犯罪所用之估價單及帳單各一張，復於丙○○駛至該處進貨之
    Ｙ七－一四一八號自用小客貨車內，扣得擅自重製供犯罪用之ＣＤ三百七十四片
    、錄音帶三百三十六捲及丙○○所有供犯罪所用之大特價廣告紙板一塊。
二、案經滾石等十一家公司委由財團法人國際唱片業交流基金會職員乙○○訴由雲林
    縣警察局報請臺灣雲林地方法院檢察署檢察官偵查起訴。
    理  由
一、右揭事實，業據被告丁○○、丙○○於本院審理時坦承不諱，核與告訴代理人乙○○、甲○○分別於警訊及本院審理時指訴之情節相符，並有經濟部公司執照、
    台北市政府營利事業登記證、現場照片十五張、搜索扣押證明筆錄附卷可稽，且
    有扣案如附表所示之ＣＤ三千五百九十九片、錄音帶一千七百十七捲足資佐證。
    又享有合法著作權之ＣＤ、錄音帶，其外包裝海報均會註明享有著作權之各公司
    標誌、地址、鐳射標籤、條碼等，而侵害著作權之非法重製物則無，有告訴代理
    人提出之合法之ＣＤ、錄音帶外包裝小海報三十四張足參，並經本院勘驗屬實，
    事證明確，被告二人上開犯行，均堪以認定。
二、查被告丁○○、丙○○先後自八十九年三月及七月起，在雲林縣各夜市擺攤販賣
    盜版ＣＤ、錄音帶，迄查獲日止，時間分別長達六月及二月餘，每月收入均可達
    二至三萬元，業據其等所供明，顯然已為其等主要之收入；參以扣案之盜版ＣＤ
    及錄音帶分別高達三千五百九十九片、一千七百十七捲，其數量之龐大，益足見
    被告等係以販賣侵害著作權之ＣＤ、錄音帶為業，且為其等主要生活依據之一（
    最高法院八十四年度台上字第五○六三號判決意旨可資參照）；雖無證據足以證
    明被告丁○○為販賣前開盜版物之中盤商，然仍無從解免其為常業犯之罪行。核
    被告丁○○、丙○○均明知扣案之ＣＤ、錄音帶為侵害他人著作權之物意圖營利
    而交付，所為均係違反著作權法第九十三條第三款以同法第八十七條二款之方法
    侵害他人之著作財產權之規定，並以之為常業而恃以維生，應依同法第九十四條
    論處。公訴人漏未依第九十四條常業犯論擬，容有未洽，起訴法條應予變更。被
    告二人就上開犯行，彼此間有犯意之聯絡與行為之分擔，均為共同正犯。爰審酌
    被告丁○○不久前已有違反著作權法之紀錄，素行不佳，有前案判決書、前科紀
    錄表各一件在卷；被告丙○○未有任何前科紀錄，素行良好，販賣之時間較短，
    及其等生活狀況、智識程度，暨其等為謀己利而侵害他人之智慧財產權，妨害文
    化發展，犯罪後已知悔悟、態度良好等一切情狀，各量處如主文所示之刑，以資
    懲儆。查被告丙○○前未曾受有期徒刑以上刑之宣告，有台灣雲林地方法院檢察
    署刑案資料查註紀錄表及台灣高等法院被告全國前案紀錄表各一紙存卷可稽，其
    為謀生活一時失慮致罹刑章，犯罪後已知悔悟，本院認其經此偵查審判及科刑程
    序後，當益知警惕，應無再犯之虞，因認對其所宣告之刑，以暫不執行為適當，
    併予宣告被告丙○○緩刑三年，以勵來茲而啟自新。
三、扣案如附表所示之ＣＤ三千五百九十九片、錄音帶一千七百十七捲，均係被告等
    所有並供犯罪所用之物；另扣案之估價單及帳單各一張，係被告丁○○所有，大
    特價廣告紙板一塊，係被告丙○○所有，均係供其等犯罪所用之物，爰併依刑法
    第三十八條第一項第二款宣告沒收。至扣案之送貨單十張、帳單一張，被告丁○○否認為其犯罪所用之物，辯稱：係伊以前販賣合法ＣＤ、錄音帶之紀錄等語。
    經查上開送貨單記載者，係自八十八年十二月二十五日至八十九年一月十七日之
    日期，其時間顯在本院認定犯罪事實前數月所為，且觀其記載販賣之金額，與前
    開認定販賣盜版物之金額亦不相符，足證與本案犯罪事實無關，不能認定係本案
    犯罪之證據，自不得為沒收之諭知，應予指明。
據上論斷，應依刑事訴訟法第二百九十九條第一項前段、第三百條，著作權法第九十
三條第三款、第九十四條，刑法第十一條前段、第二十八條、第七十四條第一款、第
三十八條第一項第二款，判決如主文。
本案經檢察官盧永盛到庭執行職務
中      華      民      國      八十九      年    十一    月    三十    日
                                         臺灣雲林地方法院刑事第一庭
                                             法  官  唐  光  義
右正本證明與原本無異。
如不服本判決，應於送達後十日內，向本院提出上訴狀。（須附繕本）
                                             書記官  陳  善  永
中      華      民國      八十九      年    十一    月    三十    日
著作權法第八十七條：有左列情形之一者，除本法另有規定外，視為侵害著作權或製
版權：第一款：以侵害著作人名譽之方法利用其著作者。第二款：明知為侵害著作權
或製版權之物而散布或意圖散布而陳列或持有或意圖營利而交付者。第三款：輸入未
經著作財產權人或製版權人授權重製之重製物或製版物者。第四款：未經著作財產權
人同意而輸入著作原件或其重製物者。第五款：明知係侵害電腦程式著作財產權之重
製物而仍作為直接營利之使用者。
著作權法第九十三條：有左列情形之一者，處二年以下有期徒刑，得併科新臺幣十
萬元以下罰金：第一款：侵害第十五條至第十七條規定之著作人格權者。第二款：
違反第七十條規定者。第三款：以第八十七條各款方法之一侵害他人之著作權者。
著作權法第九十四條：以犯第九十一條、第九十二條或第九十三條之罪為常業者
，處一年以上七年以下有期徒刑，得併新台幣四十五萬以下罰金。


司法院資訊處製作；財團法人民間司法改革基金會備份。
